【裁判字號】    92,易,1338
【裁判日期】    921212
【裁判案由】    偽造文書
【裁判全文】
臺灣臺北地方法院刑事判決                        九十二年度易字第一三三八號
    公  訴  人  臺灣臺北地方法院檢察署檢察官
    被      告  甲○○
右列被告因偽造文書案件，經檢察官提起公訴（九十年度偵字第二○一五一號），本
院判決如左：
    主    文
甲○○共同變造國民
易科罰金，以佰元折算壹日。扣案之變造洪銓鴻國民
壹枚沒收。
    事    實
一、甲○○前於民國八十七年九月間因犯妨害自由案件，經台灣高雄地方法院（以下
    稱高雄地院）判處有期徒六月，判決確定後由檢察官簽發執行指揮書發監執行，
    依執行指揮書之記載本應於八十八年十一月十八日執行完畢，嗣於八十八年十一
    月十七日縮短刑期假釋出監執行完畢。
二、九十年十月上旬，甲○○因其子生病，無錢就醫，乃欲變賣家中之金飾典當支付
    醫藥費，惟發覺其自己原本之
    正雄為使自己能夠順利典當金飾，乃竟與真實姓名不詳綽號「小貞」之成年男子
    基於變造國民
    華區萬華夜市內某處，將其自己所有之相片一張，交與該綽號「小貞」之男子，
    再由該綽號「小貞」之男子在不詳處所，將甲○○之相片換貼於其於不詳時地取
    得之洪詮鴻名義真正國民
    鴻之國民
    確性，嗣綽號「小貞」之男子並於九十年十月十日將該變造完成之
    處所交予甲○○，惟甲○○取得該變造之國民
    十月十日下午十時許在台北市○○區○○街四十七號四樓之三，因其持有第一級
    毒品海洛因等物（甲○○所涉犯違反毒品危害防制條例之罪嫌，已另由檢察官為
    不起訴處分確定），為警查獲，並扣得上開貼有甲○○所有相片一枚之變造之身
    分證，而知上情。
三、案經台北縣政府警察局三重分局報告臺灣臺北地方法院檢察署檢察官偵查起訴。
    理    由
壹、程序部分：
    本件被告甲○○係因變造
    法院被告全國前案紀錄表，被告曾有冒名接受審判之前案紀錄（本院八十年度易
    字第三二二八號判決），為確保本院審判之對象與檢察官所起訴之被告有人之同
    一性，本院將被告自台灣屏東戒治所借提到案後，即當庭捺印其指紋，並送請內
    政部警政署刑事警察局（以下稱刑事局）請其鑑定在本院面前捺印指紋之被告，
    與九十年十月十日為警逮捕，接受員警偵訊，留存十指指紋，並送請台灣台北地
    方法院檢察署內勤檢察官訊問之甲○○是否同一人，經該局鑑定結果，二者之指
    紋相同，而為同一人，此有該局九十二年十月二十七日鑑驗書附本卷可稽（第一
    四五頁至第一四八頁參照），故本院審判之對象乃與本件檢察官所起訴之被告有
    人之同一性，必需先加以說明。另外，本院審判之對象被告甲○○，與事實欄一
    所述為高雄地院判處六月有期徒刑，嗣經警於八十八年五月二十九日緝獲歸案執
    行該六月有期徒刑之甲○○，二者指紋亦相符，而為同一人，同經刑事局於前開
    鑑驗書鑑驗明確，應併予說明。
貳、實體部分：
一、訊據被告甲○○迭於警訊、偵查及本院審理中對於右揭犯罪事實坦承不諱（見偵
    查卷第八頁、第四十三頁及第一０二、一０三頁以及本院卷第一五四頁），並有
    變造之
    跡，該
    一八二六七九號鑑驗通知書一份附卷足稽（見本院卷第一二六、一二七頁），是
    依扣案之變造
    號鑑驗通知書一份等補強證據已足資擔保被告於本院審理中所為上開任意性自白
    具有相當程度之真實性，而得使本院確信被告前述自白之犯罪事實確屬真實，從
    而依刑事訴訟法第一百五十六條第一項「被告之自白，非出於強暴、脅迫、利誘
    、詐欺、疲勞訊問、違法羈押或其他不正之方法，且與事實相符者，得為證據。
    」及第二項「被告或共犯之自白，不得作為有罪判決之唯一證據，仍應調查其他
    必要之證據，以察其是否與事實相符。」規定，本院自得依被告前述自白及各該
    補強證據認定被告確有為本件犯行，而被告與綽號「小貞」之成年男子，並非洪
    詮鴻本人，亦均非有權在國民
    國民
    國民
    本件事證明確，被告之犯行堪以認定。
二、核被告甲○○所為，係犯刑法第二百十二條之變造特種文書罪。被告與姓名、年
    。再被告前有如犯罪事實欄一所述之前科，此有臺灣高等法院被告全國前案紀錄
    表一份在卷可稽，並經本院調取該案卷宗核閱無誤，有該案判決書及執行指揮書
    影本附本院卷足憑（見本院卷第九五頁至第一０二頁），被告於有期徒刑執行完
    畢後五年以內，再犯本件有期徒刑以上之罪，為累犯，應依刑法第四十七條之規
    定加重其刑。爰審酌被告之犯罪動機、目的、手段，所為本件犯行對於戶政機關
    於國民
    ，量處如主文所示之刑，並諭知易科罰金之折算標準。
三、扣案變造之洪銓鴻國民
    件犯罪所用之物，為被告供承在卷（見本院卷第一五五頁），本院認上開相片一
    枚不宜發還被告繼續持有，有沒收之必要，爰依刑法第三十八條第一項第二款、
    第三項之規定宣告沒收之。
據上論斷，應依刑事訴訟法第二百九十九條第一項前段，刑法第二十八條、第二百十
二條、第四十七條、第四十一條第一項前段、第三十八條第一項第二款，罰金罰鍰提
高標準條例第一條前段、第二條，判決如主文。
本案經檢察官陳焜昇到庭執行職務。
中      華      民      國    九十二    年      十二      月     十二   日
                                臺灣臺北地方法院刑事第九庭
                                      審判長法  官  葉建廷
                                            法  官  林鴻達
                                            法  官  林怡秀
右正本證明與原本無異。
如不服本判決，應於判決送達後十日內，向本院提出上訴狀。
                                            書記官  林義盛
中      華      民      國    九十二    年     十二     月     十二     日
附錄本案論罪科刑法條全文：
中華民國刑法第二百一十二條
偽造、變造護照、旅券、免許證、特許證及關於品行、能力服務或其他相類之證書、
介紹書，足以生損害於公眾或他人者，處一年以下有期徒刑、拘役或三百元以下罰金
。


司法院資訊處製作；財團法人民間司法改革基金會備份。
